hu: Játék jellemzői: Testreszabható; Fény- és hanghatások; Utazásbarát; Egyéb
zh-CN: 游戏特征: 可定制; 灯光及音效; 适合旅行用; 其他
bg-BG: Характеристики на играта: Възможност за персонализиране; Светлинни и звукови ефекти; Удобна за пътуване; Други
ja: ゲームの特徴: カスタマイズ可能; ライト&サウンドエフェクト; 旅行向け; その他
es: Características del juego: Personalizable; Efectos de luces y sonido; Apto para viajes; Otros
pl: Charakterystyka gry: Konfigurowalne; Efekty świetlne i dźwiękowe; Przyjazne w podróży; Inne
tr: Oyun özellikleri: Özelleştirilebilir; Işık ve ses efektleri; Seyahate uygun; Diğer
hr-HR: Značajke igre: Podesiva; Zvučni i svjetlosni efekti; Prikladno za putovanja; Ostalo
pt-PT: Características do jogo: Personalizável; Efeitos de luz e som; Adequado para viajar; Outro
zh-TW: 遊戲特色: 可客製化; 聲光效果; 適合旅行; 其他
ru: Характеристики игры: Регулируемый; Световые и звуковые эффекты; Подходит для путешествий; Другой
sk-SK: Vlastnosti hry: Prispôsobiteľný; Svetelné a zvukové efekty; Vhodný na cestovanie; Iné
en: Game features: Customizable; Light & sound effects; Travel friendly; Other
sl-SI: Lastnosti igre: Prilagodljiva; Svetlobni in zvočni učinki; Potnikom prijazno; Drugo
nl: Kenmerken spel: Aanpasbaar; Licht en -geluidseffecten; Reisvriendelijk; Andere
ro-RO: Caracteristici joc: Personalizat; Efecte de lumină și sunet; De voiaj; Altele
th: คุณลักษณะของเกม: ปรับแต่งได้; แบบแสงและเสียงประกอบ; เหมาะกับการเดินทาง; อื่นๆ
de: Spielfunktionen: Anpassbar; Licht- und Soundeffekte; Reisefreundlich; Sonstiges
fi: Pelin ominaisuudet: Muokattavissa; Valo- ja äänitehosteet; Matkaystävällinen; Muu
it: Funzionalità del gioco: Personalizzabile; Effetti luminosi e sonori; Adatto per chi viaggia; Altro
ko: 게임 기능: 맞춤형; 조명 및 음향 효과; 여행 친화적; 기타
sv: Detaljer för spel: Anpassningsbar; Ljudeffekter; Resevänlig; Övrigt
pt-BR: Características do jogo: Personalizável; Efeitos de luz e som; Fácil de viajar; Outro
vi: Tính năng trò chơi: Có thể tùy chỉnh; Hiệu ứng ánh sáng và âm thanh; Phù hợp khi du lịch; Khác
nb: Spillfunksjoner: Tilpassbar; Lys- og lydeffekter; Reisevennlig; Annet
fr: Caractéristiques de jeu: Personnalisable; Effets lumineux et sonores; Convient aux voyages; Autre
lt-LT: Žaidimo ypatybės: Pasirenkamas; Šviesos ir garso efektai; Tinka keliaujant; Kita
cs: Vlastnosti hry: Přizpůsobitelné; Světelné a zvukové efekty; Cestovní; Jiné
el: Χαρακτηριστικά παιχνιδιού: Προσαρμόσιμο; Εφέ φωτισμού και ήχου; Φιλικό στα ταξίδια; Άλλο
da: Spilfunktioner: Brugerdefinerbar; Lys- og lydeffekter; Rejsevenlig; Andet